臺灣板橋地方法院交通裁定　　　　　94年度交聲字第220號
原處分機關　交通部公路總局臺北區監理所
異　議　人
即受處分人　佳美資訊股份有限公司
代　表　人　甲○○
上列受處分人因違反道路交通管理處罰條例案件，對於交通部公
路局臺北區監理所中華民國 94年2月14日所為之處分（原處分案
號：北監營字第裁40─1A0000000 號），聲明異議，本院裁定如
下：
    主  文
異議駁回。
    理  由
一、異議意旨略以：公司所屬機車車號：GEY-493 號已於民國（
    下同）80年由台北縣樹林鎮○○街搬移至台北縣樹林市○○
    路，因罰單寄到樹林保安街舊址，故此幾筆罰款皆沒收到，
    罰單因此增加罰款，原本以為地址變更之後，樹林監理所會
    與戶政事務所連線，因而受高額之裁罰，不能甘服，求為撤
    銷原處分云云置辯。
二、按汽車駕駛人停車時，有左列情形之一者，處新臺幣（下同
    ）600 元以上1200元以下罰鍰：一、…。十、於身心障礙專
    用停車位違規停車者。道路交通管理處罰條例第56條第1 項
    第10款定有明文。次按「本條例所定罰鍰之處罰，行為人接
    獲違反道路交通管理事件通知單後，於15日內得不經裁決，
    逕依規定之罰鍰標準，向指定之處所繳納結案；不服舉發事
    實者，應於15日內，向處罰機關陳述意見或提出陳述書。其
    不依通知所定限期前往指定處所聽候裁決，且未依規定期限
    陳述意見或提出陳述書者，處罰機關得逕行裁決之。」，道
    路交通管理處罰條例第9 條第1 項定有明文。再按「處理違
    反道路交通管理事件，有關文書送達之程序，依行政程序法
    之規定。」，違反道路交通管理事件統一裁罰標準及處理細
    則第5 條亦規定甚明。又「送達，於應受送達人之住居所、
    事務所或營業所為之。但在行政機關辦公處所或他處會晤應
    受送達人時，得於會晤處所為之。」、「對於當事人之送達
    ，有下列各款情形之一者，行政機關得依申請，准為公示送
    達︰一應為送達之處所不明者。二於有治外法權人之住居所
    或事務所為送達而無效者。三於外國或境外為送達，不能依
    第86條之規定辦理或預知雖依該規定辦理而無效者。」、「
    有前項所列各款之情形而無人為公示送達之申請者，行政機
    關為避免行政程序遲延，認為有必要時，得依職權命為公示
    送達。」、「公示送達應由行政機關保管送達之文書，而於
    行政機關公告欄黏貼公告，告知應受送達人得隨時領取；並
    得由行政機關將文書或其節本刊登政府公報或新聞紙。」、
    「公示送達自前條公告之日起，其刊登政府公報或新聞紙者
    ，自最後刊登之日起，經20日發生效力；於依第78條第1 項
    第3 款為公示送達者，經60日發生效力。但第79條之公示送
    達，自黏貼公告欄翌日起發生效力。」，行政程序法第72條
    第1 項、第73條第1 項、第3 項、第78條第1 項、第2 項、
    第80條、第81 條 分別規定明確。
三、查異議人所有車牌號碼為GEY-493 號重型機車，於93年3 月
    11日15時許，在台北市○○街15號前，因於身心障礙專用停
    車位違規停車之違規情事，經台北市停車管理處交通助理員
    於93年3 月18日以北市交停字第1A0000000 號舉發違反道路
    交通管理事件通知單（下稱為舉發通知單）舉發，有舉發通
    知單、照片影本各1 張在卷可稽，其違規事實堪以認定。而
    原舉發機關即臺北市停車管理處依受處分人原申報登記之「
    臺北縣樹林鎮○○街○ 段22-3號1 樓」地址以掛號郵寄，然
    因異議人遷移新址不明而退回，有舉發通知單付郵信封影本
    附卷可稽，並依當時違反道路交通管理事件統一裁罰標準及
    處理細則第5 條規定及行政程序法第78 條 、第79條、第80
    條、第81條、第82條之規定，處理違反道路交通管理事件，
    有關文書送達之程序，依行政程序法送達之規定依法改以公
    示送達通知，將本件舉發通知單予以公示送達，即於93年7
    月20日刊登於臺北市政府公報93年秋字第14期，而自公示送
    達生效（登載市府公報滿20日），異議人仍未到案繳納罰鍰
    及向原處分機關提出申訴，異議人乃遲於93年12月24日始提
    出申訴，然已逾公示送達生效日，原處分機關遂於94年2 月
    14日以北監營字第裁40-1A0000000號裁決書裁處之事實，此
    有臺北市停車管理處94年1 月19日北市停四字第0943026390
    0 號函及所附臺北市停車管理處公示送達舉發違反交通管理
    事件通知單應受送達人名冊電腦入案清冊1 份、臺北市政府
    公報節本在卷可查。是本件異議人既有於身心障礙專用停車
    位違規停車之違規事實，原舉發機關亦將該舉發通知單依法
    送達，而異議人於合法公示送達生效後15日內仍未繳納罰鍰
    結案或陳述其不服舉發事實之意見，則原處分機關交通部公
    路總局臺北區監理所就異議人於身心障礙專用停車位違規停
    車之違規事實，依道路交通管理處罰條例第56條第1 項之規
    定，逕依違反道路交通管理事件統一裁罰標準裁處異議人即
    受處分人罰鍰新臺幣1200元，於法並無不當之處，是本件聲
    明異議為無理由，應予駁回。
四、據上論斷，應依道路交通案件處理辦法第19條，裁定如主文
    。
中    華    民    國    94    年    5    月    25    日
                  交通法庭           法  官  吳幸娥
上正本證明與原本無異
如不服本裁定應於送達後5日內向本院提出抗告狀
                                     書記官  洪惠玲
中    華    民    國    94    年    5    月    25    日
